---
title: "Introduccion a Base R para Manipulación de Datos I"
output:
  pdf_document: default
  html_document: default
date: "2023-05-13"
---

```{r setup, include=FALSE}
knitr::opts_chunk$set(echo = TRUE)
```

## Importación de datos

En esta sección utilizaremos las letras del Banco Central de la República Dominicana, el archivo tiene los Montos Colocados y Tasa de Rendimiento Promedio Ponderada 2007-2023

**Letras del Banco Central**: Instrumentos financieros emitidos a plazos de hasta un año, cuya rentabilidad viene dada por la diferencia entre el precio de adquisición y su valor al vencimiento o valor par.

Fuente: [Banco Central](https://cdn.bancentral.gov.do/documents/instrumentos-de-inversion/instrumentos-operaciones-de-mercado-abierto/documents/letras_bc_consolidado.xlsx?v=1684020088887)

La función `read.table()` en R se utiliza para importar datos tabulares desde un archivo de texto o csv en un dataframe.

```{r}
##Leemos la tabla de letras
letras_bc <- read.table("../../../data/letras_bc_consolidado_clean.csv")
```

## Slicing

Slicing es una técnica que se utiliza para extraer subconjuntos de datos en función de las posiciones de las filas y columnas. En R, se puede utilizar la notación [fila, columna] para extraer una fila y columna específicas de un dataframe.

La notación es:

`[fila_inicio:fila_fin, columna_inicio:columna_fin]`

```{r}
letras_bc[1:3,]
letras_bc[1:2, c("FechadeSubasta", "FechaLiquidacion", 
                 "MontoSubastado", "RendimientoPPA" )]
```

## Filtering

En Base R, la técnica de filtrado de datos se puede realizar utilizando la función `subset()` o mediante la indexación de los datos con expresiones lógicas.

```{r}
##Indexacion de expresiones logicas
letras_monto_subastado_5000 <- letras_bc[letras_bc$MontoSubastado==5000, ]
head(letras_monto_subastado_5000)

```

```{r}
##Uso de subset
letras_monto_subastado_mayor_5000 <- subset(letras_bc,
                                            MontoSubastado>5000)
head(letras_monto_subastado_mayor_5000)
```

## Crear Columnas

En R, se pueden crear nuevas columnas en un dataframe utilizando la notación de corchetes o la función `transform()`. Ambas opciones requieren que se especifique el nombre de la columna que se desea crear, así como una expresión que defina los valores de la columna.

El símbolo \$ en R se utiliza para acceder a una columna específica de un dataframe.

esta es la sintaxis: `dataframe$nombre_columna`

```{r}

letras_monto_subastado_5000$RendimientoPPA2 <- (letras_monto_subastado_5000$RendimientoPPA *100)
head(letras_monto_subastado_5000)

letras_monto_subastado_5000 <- transform(letras_monto_subastado_5000,
                                         MontoSubastadoUS = MontoSubastado*56)
head(letras_monto_subastado_5000)
```

## Modificar columnas

Para modificar una columna en un dataframe podemos sobre-escribir la misma columna de la misma manera que creamos columnas.

## Cambiar nombres de columnas

La función `colnames()` permite cambiar los nombres de las columnas de un dataframe. Para utilizarla, se debe asignar un vector de nombres de igual longitud que el número de columnas del dataframe a la función colnames().

```{r}
colnames(letras_bc)[1:3] <- c("FechaLiquidacion", "FechaSubasta", 
                              "Monto")
head(letras_bc)
```

La función `names()` permite cambiar los nombres de las columnas de un dataframe, de la misma manera que la función colnames(). La única diferencia es que names() es más genérica y también se puede utilizar para cambiar los nombres de las filas de una matriz.

```{r}
names(letras_bc)[1:3] <- c("FechaSubasta", "FechaLiquidacion",
                           "MontoSubastado")
head(letras_bc)
```
