---
title: "Introducción a Tidyverse para Manipulación de Datos I"
subtitle: "R con Enfoque Financiero: AulaABA "
output:
  pdf_document: default
  html_document: default
date: "2023-05-13"
---

```{r setup, include=FALSE}
knitr::opts_chunk$set(echo = TRUE)
```

## Seleccionar columnas

`select()`: Se utiliza para seleccionar columnas específicas de un data frame.

```{r}

##Importar la libreria tidyverse y lubridate para manipulacion de fechas 
suppressWarnings(suppressPackageStartupMessages(library(tidyverse)))
suppressWarnings(suppressPackageStartupMessages(library(lubridate)))

##Importacion de datos
letras_bc <- read.table("../../../data/letras_bc_consolidado_clean.csv")

##Seleccionando Columnas
letras_bc_selected_cols <- letras_bc |>
  select(FechadeSubasta, FechaLiquidacion, MontoAdjudicado)
glimpse(letras_bc)
```

## Filtering

`filter()`: Permite filtrar filas de un data frame en base a una condición.

```{r}
##Filtrando datasets 
letras_monto_subastado_5000 <- letras_bc |>
  select(FechadeSubasta, FechaLiquidacion, MontoAdjudicado) |> 
  filter(MontoAdjudicado==5000)

glimpse(letras_monto_subastado_5000)

```

## Modificación de columnas (mutate)

`mutate():` Permite agregar nuevas columnas a un data frame o modificar las existentes.

```{r}
letras_monto_subastado_5000 <- letras_bc |>
  select(FechadeSubasta, FechaLiquidacion, MontoAdjudicado,
         RendimientoPPA) |> 
  filter(MontoAdjudicado==5000) %>% 
  mutate(RendimientoPPA= RendimientoPPA*100, 
         RendimientoPPA= 1-RendimientoPPA
         )

glimpse(letras_monto_subastado_5000)
```

-   `group_by():` Agrupa las filas de un data frame por una o más columnas, lo que permite realizar operaciones sobre cada grupo por separado

-   `summarise():` Permite resumir los datos de un data frame, calculando estadísticas descriptivas o aplicando funciones personalizadas.

```{r}
letras_bc |>
  select(FechadeSubasta, MontoDemandado, RendimientoPPA) |> 
  filter(FechadeSubasta> as.Date('2022-12-31')) |>
  mutate(mesFechaSubasta= month(FechadeSubasta)) |>
  group_by(mesFechaSubasta) |>
  summarise( 
    PromedioTasa= mean(RendimientoPPA), 
    TotalSubastado= sum(MontoDemandado)) |> 
  arrange(mesFechaSubasta)

```

`arrange():` Ordena las filas de un data frame en base a una o más columnas.

```{r}
letras_bc |>
  select(FechadeSubasta, MontoDemandado, RendimientoPPA) |> 
  filter(FechadeSubasta> as.Date('2022-12-31')) |>
  mutate(mesFechaSubasta= month(FechadeSubasta)) |>
  group_by(mesFechaSubasta) |>
  summarise( 
    PromedioTasa= mean(RendimientoPPA), 
    TotalSubastado= sum(MontoDemandado)) |> 
  arrange(desc(mesFechaSubasta))

```
