---
title: "Importacion de Datos en R"
output:
  pdf_document: default
  html_document: default
date: "2023-05-19"
---

```{r setup, include=FALSE}
knitr::opts_chunk$set(echo = TRUE)
```

## Enlistar Archivos (list.files())

La función list.files() es una herramienta versátil y práctica que te permite navegar sin esfuerzo a través de directorios, recuperar nombres de archivos y realizar diversas operaciones relacionadas con archivos.

Estos son los argumentos de la función:

-   `path` es un vector de caracteres que especifica el directorio a listar. Si no se especifica ningún path, se utilizará el directorio de trabajo actual.

-   `all.files` es un valor lógico que especifica si se deben listar todos los archivos, incluyendo los archivos ocultos. El valor predeterminado es FALSE, que solo lista los archivos visibles.

-   `full.names` es un valor lógico que especifica si se deben devolver las rutas completas de los archivos. El valor predeterminado es FALSE, que solo devuelve los nombres de archivo.

-   `recursive` es un valor lógico que especifica si se deben buscar subdirectorios. El valor predeterminado es FALSE, que solo lista los archivos en el directorio especificado.

-   `pattern` es una expresión regular que se puede utilizar para filtrar los archivos que se listan. Si no se especifica ningún patrón, se listan todos los archivos.

```{r}
list.files(
  "../../Semana 4- Casos Practicos/data/", 
  all.files = FALSE, 
  full.names = FALSE, 
  recursive = FALSE, 
  pattern = NULL
) 
```

## Seleccionando Archivos con un Patrón

```{r}
nombre_archivos_rds <- list.files("../../Semana 4- Casos Practicos/data/", pattern = "\\.rds$")

print("---Solo Archivos RDS---")
print(nombre_archivos_rds)
```
