---
title: "Creacion del Portafolio"
output: html_document
date: "2023-06-06"
---

```{r setup, include=FALSE}
knitr::opts_chunk$set(echo = TRUE)
```

## De finicion del mix de activos en nuestro portafolio

Luego de importar nuestro archivo de retornos mensuales definimos los pesos de nuestro mix de acciones dentro de nuestro portafolio y le especificamos que queremos el rebalanceo de nuestro portafolio sea cada ano. 

El rebalanceo de un portafolio anual es el proceso de ajustar las ponderaciones de los activos dentro de un portafolio para mantener la asignación de activos deseada en un horizonte de tiempo específico, generalmente un año.

Cuando se construye un portafolio, se establece una asignación de pesos o porcentajes para cada activo o clase de activos con el objetivo de alcanzar ciertos objetivos de rendimiento y nivel de riesgo. Sin embargo, a medida que pasa el tiempo, el valor de los activos individuales puede cambiar y, como resultado, las ponderaciones iniciales se desvían de la asignación deseada.

```{r}
library(PerformanceAnalytics)
library(quantmod)
library(tidyverse)

retornos_mensuales_FAANG <- readRDS("retornos_mensuales_FAANG.rds")

n <- ncol(retornos_mensuales_FAANG)
pesos_iguales <- rep(1/n, n) ##Cada acción tendrá un peso inicial correspondiente al 20%

FAANG_EqualWeights <- Return.portfolio(
  R= retornos_mensuales_FAANG, 
  weights= retornos_mensuales_FAANG, 
  rebalance_on ="years", 
  verbose= TRUE ##Activamos el verbose para obtener una lista con diferentes parámetros relacionados al cálculo del retorno de este inndice
)

##Obtenemos el objeto de retornos del portafolio
Retornos_FAAN_EqualWeights <- FAANG_EqualWeights$returns
colnames(Retornos_FAAN_EqualWeights) <- "FAAMG-EqualWeights"
```

## Including Plots

You can also embed plots, for example:

```{r}
##Graficamos la evolución de los pesos de cada una de las acciones FAANG para tener una idea de como Return.portfolio hace los rebalanceos en los periodos especificados
PesosFinalDelPeriodo <- data.frame(FAANG_EqualWeights$EOP.Weight) 
PesosFinalDelPeriodo <- tibble::rownames_to_column(PesosFinalDelPeriodo, "fecha")
PesosFinalDelPeriodo2 <- gather(PesosFinalDelPeriodo, Acciones, Pesos, -fecha)
PesosFinalDelPeriodo2 %>%
  ggplot( aes(x=as.Date(fecha), y=Pesos, group=Acciones, color= Acciones)) +
    geom_line() + ggtitle("Evolución de los Pesos de las Acciones FAANG") + labs(x= "Fecha") +
          geom_vline(xintercept = c(as.Date("2018-01-01"),as.Date("2019-01-01"),as.Date("2020-01-01")) , linetype="dotted",  color = "blue", size=0.9)
```


