---
title: "Importacion de Datos en R"
output: html_document
date: "2023-05-19"
---

```{r setup, include=FALSE}
knitr::opts_chunk$set(echo = TRUE)
```

## Importacion desde la web el tipo de cambio diario

Primero utilizamos el paquete httr que nos permite buscar los archivos que se encuentran en la web. Para hacer un request utilizamos la funcion `GET`. La misma nos da un objeto de respuesta, el estatus, el tipo y el tamaño del archivo.

En este caso nos da un excel con el tipo de cambio diario para todas las monedas del BCRD.

Para leer el excel y convertirlo en un dataframe utilizamos la funcion `read_excel` del paquete readxl.

```{r}
suppressPackageStartupMessages(library(httr))
suppressPackageStartupMessages(library(readxl))

TipodeCambioURL <- "https://cdn.bancentral.gov.do/documents/estadisticas/mercado-cambiario/documents/TASAS_CONVERTIBLES_OTRAS_MONEDAS.xlsx?v=1662073856117"
suppressMessages(GET(TipodeCambioURL, write_disk(tf <- tempfile(fileext = ".xlsx"))))
TipodeCambio <- suppressMessages(read_excel(tf))

```

## Importacion desde la web en un pdf

De la misma manera que obtuvimos un excel, podemos obtener un PDF. En este caso con el paquete pdftools. Aqui usamos el paquete stringr para manipular el texto dentro del PDF.

```{r}
# Obtener PDF

##Posibles librerias a utilizar
suppressPackageStartupMessages(library(httr))
suppressPackageStartupMessages(library(pdftools))
suppressPackageStartupMessages(library(dplyr))
suppressPackageStartupMessages(library(stringr))

URL <- {
  "https://cdn.bancentral.gov.do/documents/instrumentos-de-inversion/instrumentos-operaciones-de-mercado-abierto/documents/Resultados_Contraccion_Expansion.pdf?v=1648831730568"
}
PDF_Contraccion <- pdf_text(URL) %>% str_split("\n")
##Visualizamos una fila dentro de la lista que obtuvimos
PDF_Contraccion[[5]][10]
```

## Importacion desde una API- Estados de situacion de la Superintendecia de Bancos

```{r}
library(jsonlite)
## Cargar funcion sb_get
sb_get <- function(base_url = "https://apis.sb.gob.do/estadisticas", 
                   end_point, periodo_inicial, tipo_entidad = NULL, entidad = NULL){
  
  ## Api Key SB
  api_key <- "377833a9f00844b0975025d5f2d2c544"
  
  ## Definir url & endpoint
  base_url <- base_url
  end_point <- end_point
  
  ## Get json
  df <- GET(paste0(base_url, end_point),
            add_headers("Ocp-Apim-Subscription-Key" = api_key),
            query = list(
              periodoInicial = periodo_inicial,
              tipoEntidad = tipo_entidad,
              entidad = entidad),
            encode = "json")
  # print(df)
  
  ## Parse json
  df <- content(df, as = "text", encoding = "UTF-8")
  df <- fromJSON(df)
  
  ## JSON to dataframe
  df <- as.data.frame(df$data)
  
  return(df)
}

### Cargar datos
estados_situacion <- sb_get("https://apis.sb.gob.do/estadisticas", 
                            "/estados/situacion/eif", "2016-01", "BM")
```

```{r}
head(estados_situacion)
```

## 
