---
title: "Consulta de Datos y Transformaciones Iniciales"
subtitle: "R con Enfoque Financiero: AulaABA "
output: html_document
date: "2023-06-06"
---

```{r setup, include=FALSE}
knitr::opts_chunk$set(echo = TRUE)
```

## Consulta de datos

En esta seccion definimos las acciones de las empresas que nos gustaria consultar en un vector, asi como la fecha de inicio de la consulta y la fecha final.

-   Luego consultamos utilizando la funcion `GetSymbols`.

-   Aplicamos la funcion `map()`del paquete **purr** y aplicamos `get()` para obtener los precios ajustados de cada uno de los objetos consultados por eso aplicamos `Ad(get(.))` a los precios importados. Esto nos da como resultado 5 listas con los precios ajustados.

-   Para unificar estas 5 listas en un solo objeto XTS utilizamos la funcion `reduce(merge)`

```{r}
suppressPackageStartupMessages(library(PerformanceAnalytics))
suppressPackageStartupMessages(library(quantmod))
suppressPackageStartupMessages(library(tidyverse))
precios_FAANG_vect <- c("AMZN", "META", "NFLX", "GOOGL", "AAPL")

fecha_inicio <- "2015-01-01"
fecha_final <- "2023-06-01"

precios_FAANG <- getSymbols( 
  precios_FAANG_vect, 
  src= "yahoo", 
  from= fecha_inicio, 
  to=  fecha_final, 
  auto.assign =  TRUE, 
  warnings= FALSE) %>%
  map(~Ad(get(.))) %>%
  reduce(merge)

colnames(precios_FAANG) <- (precios_FAANG_vect)

head(precios_FAANG)
```

## Convertimos los Precios Diarios a Retornos Mensuales en el Mundo XTS

Queremos convertir los precios diarios a precios mensuales basados en la ultima data del mes. Para esto utilizamos la funcion `to.monthly` y le especificamos `lastof` (ultimo dia del mes) y que la data no viene en el formato OHLC.

```{r}
precios_mensuales <- to.monthly(precios_FAANG, indexAt = "lastof", OHLC= FALSE)
head(precios_mensuales)
```

## Retornos Mensuales en escala Log

Para convertir nuestros precios mensuales en retornos mensuales utilizamos la funcion `Return.calculate()` de performanceanalytics y utilizamos el metodo `log`

```{r}
retornos_mensuales_FAANG <- Return.calculate(precios_mensuales, method= "log") %>% na.omit
head(retornos_mensuales_FAANG)
write_rds(retornos_mensuales_FAANG, "retornos_mensuales_FAANG.rds")
```

## Visualizamos los retornos que compondran nuestro portafolio

```{r, echo=FALSE}
retornos_mensuales_FAANG_largo <- retornos_mensuales_FAANG %>%
  data.frame(fecha= index(.)) %>%
  remove_rownames() %>% 
   pivot_longer(cols =all_of(precios_FAANG_vect), names_to = "Stock", values_to = "Retornos") 


unidos <- ggplot(retornos_mensuales_FAANG_largo, aes(x= Retornos)) +
      geom_density(aes(color= Stock), alpha=0.5) + 
  geom_histogram(aes(fill= Stock), alpha=0.45, binwidth = .005) + 
  ggtitle("Retornos Mensuales desde en 2015 de las FAANG")

plot(unidos)

separados <-  ggplot(retornos_mensuales_FAANG_largo, aes(x= Retornos)) +
      geom_density(aes(color= Stock), alpha=0.5) + 
  geom_histogram(aes(fill= Stock), alpha=0.45, binwidth = .005) + 
    facet_wrap(~Stock)
  ggtitle("Retornos Mensuales desde en 2015 de las FAANG")
  
plot(separados)

```
