---
title: "Funciones Financieras en R"
output: html_document
date: "2023-05-11"
---

```{r setup, include=FALSE}
knitr::opts_chunk$set(echo = TRUE)
```

## Matemáticas Financieras en R

### Valor Presente

Esta función nos permite calcular cuánto vale hoy una cantidad futura de dinero, dados una tasa de interés y el tiempo que falta para recibirlo.

La formula es: $PV = FV / (1 + r)^n$

donde PV es el valor presente, FV es el valor futuro, r es la tasa de descuento y n es el número de períodos.

```{r}
valor_presente <- function(valor_futuro,  tasa_de_descuento, numero_periodos) {
  pv <- valor_futuro / (1 + tasa_de_descuento)^numero_periodos
  return(pv)
} 
```

Como habia mencionado, las funciones en R son bastantes poderosas porque nos permiten calcular sin tener que repetir bloques de codigo. Por ejemplo, si tenemos diferentes opciones de inversion y queremos calcular y comparar el valor presente de cada una de estas opciones considerando el valor temporal del dinero y la tasa de descuento que refleje el costo de oportunidad de nuestro dinero.

```{r}

vector_valores_futuros <- seq(100, 1000, by=100)
vector_tasa_de_descuento <- seq(0.05, 0.09, by=0.005)
vector_periodos <- seq(1,5, by=1)

contador_iteraciones <- 0
for (valor_futuro in vector_valores_futuros) { 
  for (tasa_de_descuento in vector_tasa_de_descuento) {
    for (periodos in vector_periodos){
      contador_iteraciones <- contador_iteraciones + 1   
      vector_valor_presente <- paste("iteracion:", contador_iteraciones, 
                                     "Valor Futuro:", valor_futuro,
                                     "Tasa de Descuento:", tasa_de_descuento, 
                                     "Periodos:", periodos, 
                                     "Valor Presente:",
                                     valor_presente(valor_futuro, tasa_de_descuento, periodos))
      print(vector_valor_presente)
      }}}
```

Este código nos genera 450 escenarios de valores futuros dados los argumentos de nuestra función de valor presente.

### Valor Futuro

Esta función nos permite calcular el valor futuro de una inversión o de una deuda después de un número determinado de períodos. La fórmula es:

```{r}
future_value <- function(pv, r, n) {
  fv <- pv * (1 + r)^n
  return(fv)
}
```

### Pago de un préstamo

Esta función nos permite calcular el pago periódico que se debe realizar para amortizar un préstamo o una deuda en un número determinado de períodos.

La formula es: $PMT = (r * PV) / (1 - (1 + r)^(-n))$

donde PMT es el pago periódico, PV es el valor presente, r es la tasa de interés y n es el número de períodos.

```{r}
payment <- function(pv, r, n) {
  pmt <- (r * pv) / (1 - (1 + r)^(-n))
  return(pmt)
}
```

## Tasa de Interés

Esta función nos permite calcular el interés que se genera en un préstamo o una inversión durante un número determinado de períodos.

La fórmula es: $I = PV * (1 + r)^n - PV$

donde I es el interés, PV es el valor presente, r es la tasa de interés y n es el número de períodos.

```{r}
interest <- function(pv, r, n) {
  i <- pv * (1 + r)^n - pv
  return(i)
}
```
