---
title: "PerformanceAnalytics"
subtitle: "R con Enfoque Financiero: AulaABA "
output:
  pdf_document: default
  html_document: default
date: "2023-06-01"
---

```{r setup, include=FALSE}
knitr::opts_chunk$set(echo = TRUE)
```

## Performace Analytics

El paquete `PerformaceAnalytics` es una colección de funciones econométricas para el análisis de rendimiento y riesgo.

Además de las métricas estándar de riesgo y rendimiento, este paquete tiene como objetivo ayudar a los profesionales e investigadores a utilizar las últimas investigaciones en el análisis de flujos de retornos no normales.

En general, se ha probado más en datos de retornos (en lugar de precios) en una escala regular, pero la mayoría de las funciones también funcionarán con datos de retornos irregulares, y cada vez más funciones funcionarán con datos de ganancias y pérdidas o precios cuando sea posible.

Podemos auxiliarnos de quantmod para importar los datos diarios de las acciones y realizar analisis sobre los mismos utilizando Performance Analytics.

```{r}
suppressWarnings(suppressPackageStartupMessages(library(PerformanceAnalytics)))
suppressWarnings(suppressPackageStartupMessages(library(quantmod)))
suppressWarnings(suppressPackageStartupMessages(library(lubridate)))


FAANG <- c("AAPL", "GOOGL", "AMZN", "META", "NFLX")
getSymbols(FAANG, from= "2015-01-01", to= today())

##Usando solo quantmod
retornos_diarios <- merge(dailyReturn(Cl(AAPL)),dailyReturn(Cl(GOOGL)),
                          dailyReturn(Cl(AMZN)), dailyReturn(Cl(META)),
                          dailyReturn(Cl(NFLX)))
colnames(retornos_diarios) <- c("AAPL", "GOOGL", "AMZN", "META", "NFLX")


##Usando Performance Analytics
retornos_diarios <-  Return.calculate(FAANG_data)
head(retornos_diarios)
```


El Value at Risk (VaR), que se traduce al español como Valor en Riesgo o Valor de Riesgo, es una medida ampliamente utilizada en finanzas para evaluar y cuantificar el riesgo de pérdida potencial en una inversión o cartera de inversión. Es una medida estadística que proporciona una estimación del máximo monto de pérdida esperada (en términos de valor monetario o porcentaje) en un nivel de confianza específico y para un horizonte de tiempo determinado.


Si tienes un Value at Risk (VaR) del -0.03 con un intervalo de confianza del 95% para los retornos diarios, significa que existe una probabilidad del 95% de que las pérdidas diarias no excedan el valor de -0.03.


El método "Gaussian VaR" (VaR Gaussiano) en el gráfico chart.VaRSensitivity de la librería "PerformanceAnalytics" en R se refiere a una aproximación del Value at Risk (VaR) basada en la suposición de que los retornos siguen una distribución normal o gaussiana.

```{r}

chart.Histogram(retornos_diarios$AAPL, methods = c("add.density","add.centered"))

chart.VaRSensitivity(retornos_diarios$GOOGL, 
                     methods=c("HistoricalVaR","GaussianVaR"), 
                     colorset=bluefocus, lwd=2)

```


```{r}
library(performanceanalytics)

table.Stats(retornos_diarios)
table.Drawdowns(retornos_diarios$AAPL, top=10, geometric= TRUE)
table.AnnualizedReturns(retornos_diarios)

```