---
title: "Introducción a Base R para Manipulación de Datos I"
output: html_document
date: "2023-05-13"
---

```{r setup, include=FALSE}
knitr::opts_chunk$set(echo = TRUE)
```

## Importacion de datos
La función `read.table()` en R se utiliza para importar datos tabulares desde un archivo de texto o csv en un dataframe.

```{r cars}
summary(cars)
```

## Slicing

Slicing es una técnica que se utiliza para extraer subconjuntos de datos en función de las posiciones de las filas y columnas. En R, se puede utilizar la notación [fila, columna] para extraer una fila y columna específicas de un dataframe.

La notación es: 

`[fila_inicio:fila_fin, columna_inicio:columna_fin]`

```{r cars}
summary(cars)
```

## Filtering 

En Base R, la técnica de filtrado de datos se puede realizar utilizando la función `subset()` o mediante la indexación de los datos con expresiones lógicas.

```{r}
##Uso de subset
subset(dataframe, condicion)

##Indexacion de expresiones logicas
```

## Crear Columnas 
En R, se pueden crear nuevas columnas en un dataframe utilizando la notación de corchetes o la función `transform()`. Ambas opciones requieren que se especifique el nombre de la columna que se desea crear, así como una expresión que defina los valores de la columna. 

El símbolo $ en R se utiliza para acceder a una columna específica de un dataframe. 

esta es la sintaxis: `dataframe$nombre_columna`

```{r}
datos <- transform(datos, edad_2 = edad * 2)
```

## Modificar columnas 
Para modificar una columna en un dataframe podemos sobre-escribir la misma columna de la misma manera que creamos columnas. 



## Cambiar nombres de columnas

La función `colnames()` permite cambiar los nombres de las columnas de un dataframe. Para utilizarla, se debe asignar un vector de nombres de igual longitud que el número de columnas del dataframe a la función colnames().


```{r}
names(datos) <- c("Nombre completo", "Edad")
```



La función `names()` permite cambiar los nombres de las columnas de un dataframe, de la misma manera que la función colnames(). La única diferencia es que names() es más genérica y también se puede utilizar para cambiar los nombres de las filas de una matriz.


```{r}
names(datos) <- c("Nombre completo", "Edad")
```




