---
title: "Introducción a Base R para Manipulación de Datos II"
output: html_document
date: "2023-05-13"
---

```{r setup, include=FALSE}
knitr::opts_chunk$set(echo = TRUE)
```

## Diferencia entre Vectores

Ya que sabemos manipular los nombres de las columnas de los dataframes, es importante conocer las funciones `setdiff()` e `intersect()` de R. Estas nos ayudaran a determinar si las columnas de dos dataframes son tienen nombres similares para poder realizar una concatenacion o nos diran si existe una columna por la cual se pueda hacer un join.

```{r}
##Leemos la tabla de letras
letras_bc <- read.table("Semana 2/data/letras_bc_consolidado_clean.csv")

##Creamos un nuevo dataframe
nuevas_letras <- data.frame( 
  "FechaSubasta"= c("2023-06-01","2023-06-12", "2023-06-14"), 
  "FechaLiquidacion"= c("2023-06-01","2023-06-12", "2023-06-14"), 
  "MontoSubastado"= c(7400, 8000, 2400), 
  "MontoDemandado"= c(2000, 1500, 2222), 
  "MontoAdjudicado"= c(1800, 1499, 2200), 
  "RendimientoPPA"= c(0.05, 0.0555, 0.087)
  )

##Columnas que no hacen match
setdiff(colnames(letras_bc), colnames(nuevas_letras))
##Columnas que si hacen match
intersect(colnames(letras_bc), colnames(nuevas_letras))
```

## Concatenación

En R, `rbind()` y `cbind()` son funciones que se utilizan para combinar matrices, dataframes o vectores en una sola estructura.

rbind(): se utiliza para unir dos o más objetos por filas, es decir, apilarlos verticalmente. La función rbind() espera que los objetos tengan el mismo número de columnas, ya que agrega las filas debajo de la última fila de cada objeto.

```{r}

##No puedo realizar la concatenacion porque el nombre de las columnas no es igual
rbind(letras_bc, nuevas_letras)

##Dado este analisis  de diferencias de columnas modificoo el nombre de la columna para poder realizar la concatenacion
colnames(nuevas_letras)[1] <- "FechadeSubasta"
letras_bc_actualizado <- rbind(letras_bc, nuevas_letras) ##Procedo a realizar la concatenacion sin temas

##Verifico que realmente se realizo la concatenacion
cantidad_registros_nuevos <- nrow(letras_bc_actualizado) - nrow(letras_bc)
cantidad_registros_nuevos
tail(letras_bc_actualizado) ##Veo mi dataset

```

cbind(): se utiliza para unir dos o más objetos por columnas, es decir, agregarlos horizontalmente. La función cbind() espera que los objetos tengan el mismo número de filas, ya que agrega las columnas a la derecha de la última columna de cada objeto.


```{r}
# Create two data frames
df1 <- data.frame(A = c(1, 2, 3), B = c(4, 5, 6))
df2 <- data.frame(C = c(7, 8, 9), D = c(10, 11, 12))

# Combine data frames column-wise
cbind(df1, df2)

```

## Uniones

En R, la función merge() se utiliza para combinar dos o más dataframes en uno solo, basándose en una o más columnas comunes. Es similar a la operación de unión en SQL.

La función merge() en R realiza diferentes tipos de unión (joins) según los valores que se proporcionen en los argumentos all.x y all.y, que se utilizan para especificar qué filas incluir en la unión.

-   Si `all.x = TRUE y all.y = FALSE`, se realiza un left join, es decir, se incluyen todas las filas del primer dataframe (x) y solo las filas del segundo dataframe (y) que coinciden con las filas del primer dataframe.

-   Si `all.x = FALSE y all.y = TRUE`, se realiza un right join, es decir, se incluyen todas las filas del segundo dataframe (y) y solo las filas del primer dataframe (x) que coinciden con las filas del segundo dataframe.

-   Si `all.x = TRUE y all.y = TRUE`, se realiza un full join, es decir, se incluyen todas las filas de ambos dataframes (x e y), aunque no haya coincidencias en las filas.

-   Si `all.x = FALSE y all.y = FALSE`, se realiza un inner join, es decir, solo se incluyen las filas que tienen coincidencias en ambas tablas.

Por defecto, si no se especifican los valores de `all.x y all.y`, la función merge() realiza un inner join.

```{r}
##Uso de subset
# subset(dataframe, condicion)

##Indexacion de expresiones logicas
```
