---
title: "Introducción a Tidyverse para Manipulación de Datos I"
output: html_document
date: "2023-05-13"
---

```{r setup, include=FALSE}
knitr::opts_chunk$set(echo = TRUE)
```



## Seleccionar columnas

`select()`: Se utiliza para seleccionar columnas específicas de un data frame.

```{r}
##Uso de subset
# subset(dataframe, condicion)

##Indexacion de expresiones logicas
```


## Filtering 
`filter()`: Permite filtrar filas de un data frame en base a una condición.

```{r}


```


## Modificación de columnas (mutate)

`mutate():` Permite agregar nuevas columnas a un data frame o modificar las existentes.


```{r}



```

`group_by():` Agrupa las filas de un data frame por una o más columnas, lo que permite realizar operaciones sobre cada grupo por separado


```{r}



```


`summarise():` Permite resumir los datos de un data frame, calculando estadísticas descriptivas o aplicando funciones personalizadas.


```{r}



```


`arrange():` Ordena las filas de un data frame en base a una o más columnas.



```{r}



```

