---
title: "Tipos y estructuras de datos básicos"
subtitle: "R con Enfoque Financiero: AulaABA "
output:
  pdf_document: default
  html_document: default
date: "2023-05-09"
---

```{r setup, include=FALSE}
knitr::opts_chunk$set(echo = TRUE)
```

## Vectores

En R, un vector es un objeto que contiene una secuencia de valores numéricos, lógicos o de caracteres. Los vectores pueden ser de una sola dimensión, es decir, solo tienen una fila o columna.

```{r}
vector_1 <- c(1,2,3,4,5,6)
vector_2 <- c(TRUE, FALSE, TRUE)
vector_3 <- c("mi", "nombre", "es", "andres")
vector_4 <- c(1,2, "andres")

secuencia <- seq(from=1, to=7, by=1)
secuencia
```

## Matrices

En R, una matriz es un objeto que contiene una colección de valores numéricos, lógicos o de caracteres organizados en filas y columnas. Se pueden realizar operaciones matemáticas en las matrices, como la multiplicación, suma, resta, entre otras.

```{r}
matriz_1 <- matrix(c(1,2,3,4,5,6,7,8,9), nrow=3, ncol= 3)
matriz_2 <- matrix(c(1,2,3,4,5,6,7,8,9), nrow=3, ncol= 3)
matriz_1 + matriz_2

matriz_logica <- matrix(c(TRUE, FALSE, TRUE, TRUE), nrow=2, ncol= 2)
matriz_logica
```

## Data Frame

En R, un data frame es una estructura de datos rectangular que organiza los datos en filas y columnas. Es similar a una hoja de cálculo en Excel. Cada columna en un data frame puede ser de un tipo de dato diferente, como numérico, lógico o de caracteres. Además, cada columna debe tener el mismo número de filas.

```{r}
data_frame_1 <- data.frame(
  nombre= c("andres", "jorge", "maria"),
  edad= seq(from=31, to=33, by=1), 
  casado= c(TRUE, TRUE, FALSE)
)

data_frame_1
```

## Listas

En R, una lista es un objeto que puede contener cualquier tipo de datos, como vectores, matrices, data frames, funciones, otras listas, entre otros.

```{r}
mi_primera_lista <- list(
  matriz=  matriz_1, 
  data= data_frame_1,
  vector=  vector_1, 
  otro_vector= vector_2
)

mi_primera_lista$matriz
mi_primera_lista[[4]]

```
