---
title: "Comprobación de Conceptos Semana I"
subtitle: "R con Enfoque Financiero: AulaABA "
output: pdf_document
---

## Preguntas

1.  Crea una funcion en R que simule el monto a pagar de un prestamo en cada uno de los escenarios siguientes:

-   Prestamo a 1 año con un valor presente de RD\$10,000,000 a una tasa 9% anual.
-   Prestamo a 5 años con un valor presente de RD\$1,000,000 a una tasa 14% anual.
-   Prestamo a 7 años con un valor presente de RD\$1,500,000 a una tasa 13.75% anual.
-   Prestamo a 3 años con un valor presente de RD\$1,500,000 a una tasa 13.75% anual.

2.  Dado un vector de números, determinar cuántos elementos son mayores que 5.

```{r}
# Datos de ejemplo
numeros <- c(3, 8, 2, 6, 4, 9, 1, 7)

# Contador para almacenar la cantidad de números mayores que 5
contador <- 0

# Recorremos el vector con un bucle for
for (num in numeros) {
  if (num > 5) {
 ##Completar Codigo
  }
}
```

3.  Dado un vector de tasas de interes, clasificar cada una en "menor al benchmark" o "mayor al benchmark" si consideramos el benchmark como 18.

```{r}

# Datos de ejemplo
tasas <- c(17, 23, 15, 30, 12, 20)

# Vector para almacenar las clasificaciones
clasificaciones <- character(length(tasas))

# Recorremos el vector con un bucle for
for (i in 1:length(tasas)) {
  if (tasas[i] < 18) {
     ##Completar Codigo
  } else {
     ##Completar Codigo
  }
}

```

### Selecciona la opción correcta para cada una de las siguientes preguntas.

1.  ¿Cuál de las siguientes opciones es un tipo de dato en R que representa valores numéricos enteros?

    a.  character
    b.  integer
    c.  logical
    d.  numeric

2.  ¿Cuál de las siguientes estructuras de datos en R se utiliza para almacenar una secuencia ordenada de elementos del mismo tipo?

    a.  list
    b.  data frame
    c.  matrix
    d.  vector

3.  ¿Qué estructura de datos en R se utiliza para almacenar valores en una tabla bidimensional con filas y columnas?

    a.  list
    b.  data frame
    c.  matrix
    d.  vector

4.  ¿Cuál de las siguientes estructuras de datos en R se utiliza para almacenar elementos únicos sin un orden específico?

    a.  list
    b.  data frame
    c.  matrix
    d.  vector

5.  ¿Cuál de las siguientes funciones en R se utiliza para acceder a elementos específicos de un vector o matriz mediante índices?

    a.  subset()
    b.  access()
    c.  extract()
    d.  []

6.  ¿Cuál de las siguientes funciones en R se utiliza para agregar nuevos elementos a un vector existente?

    a.  append()
    b.  extend()
    c.  concatenate()
    d.  c()

7.  ¿Cuál de las siguientes estructuras de datos en R se utiliza para almacenar pares de valores clave-valor?

    a.  list
    b.  data frame
    c.  matrix
    d.  named vector

8.  ¿Cuál de las siguientes funciones en R se utiliza para ordenar un vector o matriz en orden ascendente o descendente?

    a.  sort()
    b.  order()
    c.  arrange()
    d.  rank()

## Respuestas

b)  integer.
c)  vector.
d)  matrix.
e)  list.
f)  [].
g)  c().
h)  named vector.
i)  sort().
